【裁判字號】    95,裁,1533
【裁判日期】    950714
【裁判案由】    有關教育事務
【裁判全文】
最  高  行  政  法  院  裁  定
                                     95年度裁字第01533號
聲  請  人  甲○○
上列聲請人因與相對人高雄市政府教育局間有關教育事務事件，
對於中華民國94年10月20日本院94年度裁字第2140號裁定，聲請
再審。本院裁定如下：
    主  文
再審之聲請駁回。
再審訴訟費用由聲請人負擔。
    理  由
一、按當事人對於本院所為裁定聲請再審，必須原裁定具有行政
    訴訟法第273條第1項、第2項所列情形之一者，始得為之。
    而該條第1項第1款所謂適用法規顯有錯誤者，係指原判決所
    適用之法規與該案應適用之現行法規相違背，或與解釋判例
    有所牴觸者而言，至於法律上見解之歧異，再審原告對之縱
    有爭執，要難謂為適用法規錯誤，而據為再審之理由。同條
    項第2款之裁判理由與主文顯有矛盾者，係指裁判依據當事
    人主張之事實，認定其請求或對造抗辯為有理由或無理由，
    而於主文為相反之諭示，且其矛盾為顯然者而言。又裁定已
    確定，而有同法第273條之情形者，得準用前開規定，聲請
    再審，同法第283條亦有規定。
二、本院查：本院前裁定（即本院94年度裁字第2140號裁定，下
    同）係以原裁定（即本院93年度裁字第1272號裁定）理由已
    指明聲請人之抗告為無理由，而於主文諭知抗告駁回，應無
    主文與理由矛盾情形，聲請人依行政訴訟法第273條第1項第
    2款聲請再審，顯無再審理由，應予駁回。又原裁定核無所
    適用法規與該案應適用之現行法規相違背，或與解釋判例相
    牴觸情形。聲請人猶執詞主張其申請相對人核發派令，相對
    人以90年2月1日90高市教人字第887號函作成拒絕核發之行
    政處分，其自得依行政訴訟法第5條第2項提起課予義務之訴
    。原裁定未依法裁判，適用法規顯有錯誤等云云，核係對原
    裁定前開事實認定及法律見解為爭執，自不得據以再審。所
    引本院91年度裁字第609號裁定，未經採為判例，且與本件
    案情有間，尚難執為再審之依據。再查原裁定係以聲請人起
    訴程序未合法律規定，而予駁回，並未剝奪其訴訟權，原裁
    定自無違反憲法第16條規定可言。是聲請人依行政訴訟法第
    273條第1項第1款聲請再審部分亦顯無再審理由，乃裁定予
    以駁回。核其所適用之法規與該案應適用之現行法規並無違
    背，與解釋、判例亦無牴觸，並無所謂適用法規顯有錯誤之
    情形。聲請人猶未甘服又以：查相對人未依「高雄市國民小
    學代理（課）教師甄試聘用實施要點」規定核發派代令，為
    本件系爭標的。惟原審未依職權調查聲請人所提出之證據及
    所引用之解釋、判決，竟以訴訟技巧，侵害聲請人訴訟權益
    ，其裁判自屬違反行政訴訟法第125條及189條之規定，即屬
    行政訴訟法第273條第1項第1款所謂適用法規顯有錯誤之違
    法。又聲請人於申請書即向相對人請求核發系爭派代令，縱
    使語意有所違誤，但原審亦不應變更聲請人訴之聲明為損害
    賠償，此項裁判即屬違反行政訴訟法第273條第1項第2款所
    謂判決理由與主文顯有矛盾。另最高行政法院92年度裁字第
    54號裁定將高雄高等行政法院90年度訴字第1682號裁定廢棄
    ，即可證本件聲請人提起課與義務訴訟亦屬依法有據。而依
    最高行政法院91年度裁字第609號裁定，本件亦有相同事件
    應為相同處理之情事。前裁定未援用聲請人所提訴訟程序資
    料及所引法規、解釋、判例、判決，詳為審酌遽以認定原裁
    定無誤，且為事實認定及法律見解爭執，核與司法院釋字第
    193號解釋意旨有違云云，提起本件聲請再審之訴。惟查其
    所述各節，業經前裁定論駁在案，均屬法律見解歧異之問題
    ，並非原裁定適用法規顯有錯誤，亦無原裁定主文與理由矛
    盾之情事。本件依聲請意旨，難認原裁定有行政訴訟法第
    273條第1項第1款及第2款之再審事由，本件再審之聲請為無
    理由，應予駁回。
三、依行政訴訟法第283條、第278條第2項、第104條、民事訴訟
    法第95條、第78條，裁定如主文。
中    華    民    國    95    年    7     月    14    日
                  第一庭審判長法  官  葉  振  權
                              法  官  陳  秀  美
                              法  官  劉  鑫  楨
                              法  官  梁  松  雄
                              法  官  劉  介  中
以  上  正  本  證  明  與  原  本  無  異
中    華    民    國    95    年    7     月    14    日
                              書記官  吳  玫  瑩


司法院資訊處製作；財團法人民間司法改革基金會備份。
